臺灣高等法院高雄分院刑事判決　　　　　　　　　九十三年度上訴字第一二五號
　　上　訴　人　臺灣高雄地方法院檢察署檢察官
　　被　　　告　乙○○
右上訴人因被告違反毒品危害防制條例案件，不服臺灣高雄地方法院九十三年度訴字
第一五六六號中華民國九十三年八月三十一日第一審判決（起訴案號：臺灣高雄地方
法院檢察署九十三年度偵字第四三九七號），提起上訴（移送併辦案號：台灣高雄地
方法院檢察署九十三年度偵字第一五一一六號），本院判決如左：
    主  文
原判決關於轉讓毒品及定執行刑部分，均撤銷。
乙○○連續轉讓第二級毒品，處有期徒刑拾月。
    事  實
一、乙○○基於轉讓第二級毒品之概括犯意，自九十三年一月十日起至同年月十五日
    止，(一)在高雄縣鳳山市○○街六十三巷十四號租住處，將第二級毒品安非他命，
    連續三次轉讓予黃進川施用（三次合計約二．四公克）。(二)又於九十三年一月十
    四日在高雄縣鳳山市○○街六十三巷十四號租住處，經已成年之陳姿璉之要求，
    轉讓第二級毒品安非他命二包（合計約一公克）予陳姿璉施用。嗣於九十三年一
    月十五日十二時三十分許，在高雄縣鳳山市○○街六十三巷十四號為警逮捕查獲
    。
二、案經高雄市政府警察局刑事警察大隊報告台灣高雄地方法院檢察署檢察官偵查起
    訴及移送併辦。
    理  由
一、訊據被告乙○○直承連續轉讓第二級毒品安非他命予黃進川三次，及轉讓予陳姿
    璉一次，核與證人黃進川、陳姿璉於檢察官偵查時證述之情節相符，且被告係九
    十三年一月十五日十二時三十分許，在其高雄縣鳳山市○○街六十三巷十四號住
    處，與黃進川洽談轉讓第二級毒品安非他命時為警逮捕查獲之現行犯，陳姿璉復
    為同日同在被告乙○○之租住處被查獲，查獲之後，採尿送驗，被告乙○○及黃
    進川、陳姿璉均呈安非他命陽性反應，有高雄市立凱旋醫院九十三年二月十日高
    市凱醫檢字第０一五八號煙毒尿液檢驗成績書及姓名對照表可按（見偵查卷第三
    、四頁）。此外陳姿璉所持有之晶體二包，經警方扣案，有扣押物品清單及毒品
    照片可證，經送檢驗係甲基安非他命，有法務部調查局九十三年三月三十日調科
    壹字第二二００一六八０一號檢驗通知書、高雄醫學大學附設中和紀念醫院第九
    十三年八月三日九三０七─四四九、四五０號檢驗報告單可按（見台灣高雄地方
    法院檢察署九十三年度毒偵字第三七四號卷第二至四頁、九十三年度毒偵緝字第
    三三五號卷第二十四頁），足徵被告乙○○所有轉讓與黃進川、陳姿璉者，確係
    第二級毒品安非他命，是被告之自白與事實相符，事證甲確，轉讓第二級毒品之
    犯行，應堪認定。
二、按安非他命，係毒品危害防制條例第二條第一項第二款所稱之第二級毒品，禁止
    非法持有、轉讓，核被告轉讓安非他命予黃進川及陳姿璉，係犯毒品危害防制條
    例第八條第二項之轉讓第二級毒品罪。被告先後三次轉讓毒品安非他命予黃進川
    ，轉讓安非他命一次予陳姿璉之犯行，時間緊接，方法相同，觸犯構成要件相同
    之罪名，顯係基於概括犯意反覆為之，應依連續犯規定論以一罪。被告連續持有
    第二級毒品安非他命後轉讓予他人施用，其連續持有之低度行為應為連續轉讓之
    高度行為所吸收，不另論罪。檢察官雖僅就事實「(一)」部分之犯罪行為起訴，餘
    者未於起訴書中及，但連續犯為裁判上一罪，檢察官就犯罪事實一部起訴，依
    刑事訴訟法第二百六十七條規定，其效力及於全部，法院自屬有權全部審判。
三、原審就此部分，為科刑之判決，固非無見，惟原判決對於屬起訴效力所及而未於
    起訴書中甲之部分，不及審酌，自有未洽，檢察官上訴意旨執此指摘原判決不
    當，並移送併辦，為有理由，原判決此部分即屬無可維持，應由本院撤銷改判，
    被告犯數罪，且已定應執行刑，此部分既因上訴而撤銷，原定之執行刑，亦應併
    予撤銷，爰審酌被告連續轉讓毒品予他人施用，助長毒品之危害，惟念及其坦承
    犯行之態度等一切情狀，量處如主文所示之刑，以資懲儆（原審審酌之範圍較狹
    ，本件係檢察官上訴，移送併辦，本院審酌之範圍較廣，自應量處較原審為重之
    刑）。至於扣案之安非他命一包、夾鏈袋三包、葡萄糖一包、安非他命吸食器二
    組及現金新台幣二千元等物，被告於原審法院審理中已供稱：安非他命一包、夾
    鏈袋三包、葡萄糖一包及吸食器一組，均係其施用之毒品及器具，另一組吸食器
    係另案被告陳姿璉所有，至於現金二千元係其所有供日常生活之花費等語，是上
    揭扣案物均與被告轉讓毒品之犯行無關，爰均不予宣告沒收，併此敘甲。
四、被告另被訴變造特種文書部分，已經原審判決確定，不另論列，附此甲。
據上論斷，應依刑事訴訟法第三百六十九條第一項前段、第三百六十四條、第二百九
十九條第一項前段，毒品危害防制條例第八條第二項，刑法第十一條前段、第五十六
條，判決如主文。
本案經檢察官邱榮藏到庭執行職務。
中　　　華　　　民　　　國　　九十三　　年　　 十二 　　月　　 十四 　　日
                                    臺灣高等法院高雄分院刑事第二庭
                                        審判長法官  林正雄
                                              法官  黃壽燕
                                              法官  陳啟造
右正本證甲與原本無異。
如不服本判決應於收受本判決後十日內向本院提出上訴書狀，其未敘述上訴理由者，
並得於提起上訴後十日內向本院補提理由書狀（均須按他造當事人之人數附繕本）「
切勿逕送上級法院」。
　　　　　　　　　　　　　　　　　　　　  　書記官  黃琳群
中　　　華　　　民　　　國　　九十三　　年　　 十二 　　月　　 十五 　　日
附錄本件論罪科刑法條：
毒品危害防制條例第八條第二項
轉讓第二級毒品者，處六月以上五年以下有期徒刑，得併科新臺幣七十萬元以下罰金
。
